【裁判字號】    98,裁,1901
【裁判日期】    980730
【裁判案由】    訴訟救助
【裁判全文】
最  高  行  政  法  院  裁  定
                                      98年度裁字第1901號
抗  告  人  甲○○        送達.
上列抗告人因與相對人臺灣高雄地方法院檢察署間訴訟救助事件
，對於中華民國97年12月15日高雄高等行政法院98年度救字第1
號裁定提起抗告，本院裁定如下︰
    主  文
抗告駁回。
抗告訴訟費用由抗告人負擔。
    理  由
一、按抗告法院認抗告為不合法或無理由者，應為駁回抗告之裁
    定。
二、本件原裁定則略以：抗告人係主張其唯一住居所現正由臺灣
    高雄地方法院查封拍賣中，其已瀕臨無業遊民之困境，無資
    力支付任何訴訟費用，乃依行政訴訟法第101條、第103條規
    定聲請訴訟救助云云，雖經抗告人提出卷附臺灣高雄地方法
    院民事執行處民國97年5月1日雄院高97司執吉字第25082號
    委託鑑定執行標的價格函為證，然此適足以證明抗告人目前
    尚有該2筆不動產，並非無資力，且該執行法院委託鑑價函
    僅能證明抗告人負有債務，及其所有不動產現經債權人聲請
    法院強制執行而已，既尚未經拍定，是否有不能清償情形，
    尚難論斷，且抗告人目前除因前述借貸債務遭債權人追償外
    ，是否確已無資力支付本件數仟元訴訟費用，亦未經抗告人
    提出其他能即時調查之證據，以釋明其無資力支出訴訟費用
    之主張為真實，另其復未提出本院轄區內有資力之人所提出
    之保證書以代釋明，揆諸上開規定，其聲請即屬無從准許。
    因予裁定駁回抗告人之訴。
三、本院經核原裁定於法並無不合，抗告意旨仍執詞略謂：抗告
    人釋明無資力證據有：臺灣高等法院高雄分院民事97年度聲
    字第66號裁定、臺灣士林地方法院民事97年度救字第81號裁
    定、最高行政法院98年度裁聲字第35號裁定等，均係經由詳
    細之調查程序，而得確認抗告人之赤貧狀態，實無資力支付
    任何訴訟費用云云。然查「當事人無資力支出訴訟費用者，
    法院應依聲請准予救助。」行政訴訟法第101條固定有明文
    。而此項救助之事由，依行政訴訟法第102條第2項及第3項
    規定，應提出能即時調查之證據以釋明之，或由受訴行政法
    院管轄區域內有資力之人提出保證書代之。另所謂無資力，
    係指窘於生活，且缺乏經濟上之信用而言。然抗告人雖提出
    臺灣高等法院高雄分院97年度聲字第66號民事裁定、臺灣士
    林地方法院97年度救字第81號民事裁定為證。然查上開另案
    之民事裁定尚不足以釋明本件聲請人窘於生活，且缺乏經濟
    上之信用，而無資力支出訴訟費用；或由受訴行政法院管轄
    區域內有資力之人提出保證書以代釋明。且其提起本件抗告
    ，聲請訴訟救助部分，亦經本院98年度裁聲字第67號裁定駁
    回在案。是原裁定駁回抗告人之聲請，並無不合，抗告意旨
    難認有理由，應予駁回。
四、據上論結，本件抗告為無理由。依行政訴訟法第104條、民
    事訴訟法第95條、第78條，裁定如主文。
中    華    民    國    98    年    7     月    30    日
                    最高行政法院第六庭
                        審判長法官  吳  明  鴻
                              法官  黃  本  仁
                              法官  林  茂  權
                              法官  侯  東  昇
                              法官  黃  秋  鴻
以  上  正  本  證  明  與  原  本  無  異
中    華    民    國    98    年    7     月    31    日
                              書記官  王  福  瀛


司法院資訊處製作；財團法人民間司法改革基金會備份。
